【裁判字號】    99,交聲,3171
【裁判日期】    991029
【裁判案由】    交管條例聲異
【裁判全文】
臺灣板橋地方法院交通事件裁定        99年度交聲字第3171號
原處分機關  交通部公路總局臺北區監理所
異  議  人
即受處分人  甲○○
上列異議人即受處分人因違反道路交通管理處罰條例事件，對於
交通部公路總局臺北區監理所民國99年8 月31日所為之處分（原
處分案號：北監自裁字第裁40-C00000000號），聲明異議，本院
裁定如下：
    主  文
異議駁回。
    理  由
一、原處分意旨略以：異議人即受處分人甲○○於民國99年2 月
    7 日18時50分許，駕駛車號AI-1467 號自用小客車，行經臺
    北縣土城市○○路與峰廷街交岔路口時，有「駕車行經有燈
    光號誌管制之交岔路口闖紅燈」之違規行為，經臺北縣政府
    警察局土城分局清水派出所警員當場攔停，並填製臺北縣政
    府警察局北縣警交大字第C00000000 號舉發違反道路交通管
    理事件通知單（下稱舉發通知單）舉發，再經原處分機關於
    99年8 月31日以北監自裁字第裁40-C00000000號違反道路交
    通管理事件裁決書，依道路交通管理處罰條例第53條第1 項
    之規定，裁處罰鍰新臺幣（下同）4,000 元，並依同條例第
    63條第1 項第3 款（原裁決書漏載第3 款）之規定，記違規
    點數3 點。
二、異議意旨略以：伊當天係在綠燈情況下，經過金城路與峰廷
    街之路口，然因當時係下班時間，車流甚大，伊即停在路口
    準備左轉峰廷街，號誌係在伊停在路口待轉時始轉為紅燈，
    是伊並非闖紅燈，且伊為警攔停後，亦有告知警員請其寄違
    規照片，伊收到違規照片，即會繳納罰款，惟伊之後並未收
    到照片或罰單，為此聲明異議，請求撤銷原處分云云。
三、按汽車駕駛人，行經有燈光號誌管制之交岔路口闖紅燈者，
    處新臺幣1,800 元以上5,400 元以下罰鍰；又汽車駕駛人駕
    駛汽車違反道路交通管理處罰條例第53條規定者，除應依該
    條所規定之罰鍰處罰外，並記違規點數3 點，道路交通管理
    處罰條例第53條第1 項、第63條第1 項第3 款分別定有明文
    。
四、經查：
  (一)臺北縣土城市○○路與峰廷街之交岔路口，設置有燈光號誌
    管制之情，為異議人所不爭執，並經證人即本件舉發警員劉
    展豪於本院訊問時證述明確，堪信屬實。再異議人於前揭時
    、地，駕駛車號AI-1467 號自用小客車違規闖紅燈之情，業
    據證人即警員劉展豪於本院訊問時具結證稱：當天我是騎乘
    機車巡邏經過，當時我走在金城路往三峽的方向，行經金城
    路與峰廷街路口，快要到紅綠燈路口，我看到我的方向也就
    是金城路的方向是紅燈，我要準備停等紅燈，我看到與我同
    行騎在我前方的異議人的汽車，在金城路紅燈的情形下，紅
    燈左轉峰廷街，我看到之後，鳴機車的警示笛並且追上去，
    把異議人攔下，告訴異議人紅燈左轉違規的情節，同時我就
    聞到異議人身上有酒味，所以我就請支援警員過來，並且用
    無線電通報派出所送酒測器過來，等酒測器送過來之後，就
    對異議人進行酒測，異議人的酒測值是0.20，沒有超過標準
    ，所以對酒測的部分沒有開單告發，而是就紅燈左轉的部分
    開單告發等語（見本院99年10月28日訊問筆錄第2 頁），而
    證人劉展豪係於執行勤務當中，偶然發現本件違規事實，衡
    情應無設詞攀誣，或虛構違規事實以陷害異議人之可能。況
    警員執行公務時，本身即受有行政懲處責任之監督，且其到
    庭具結作證，更係以刑事責任擔保其證言之真實性，故證人
    前開證述內容，以及其所記錄舉發之本件違規事實，應無不
    可採信之處，且證人劉展豪亦明確證稱：（問：你在看異議
    人紅燈左轉時，你前方的視線是否有阻礙？）沒有任何阻礙
    。（問：舉發當時是晚上6 點50分，是否有燈光，還是昏暗
    的情形？）天色已經暗了，但是有路燈照明，所以看得很清
    楚。（問：是否認識異議人？）不認識等語（見本院卷99年
    10月28日訊問筆錄第3 頁），足徵證人劉展豪確有親眼目擊
    異議人駕駛前開自用小客車，違規闖紅燈之行為，自無錯認
    誤判之虞，是異議人辯稱：未闖紅燈云云，要係事後卸責之
    詞，殊無可採。
  (二)異議人又辯稱：警員應提供違規照片為證云云，然對於駕駛
    人闖紅燈之違規行為，法無明文須以照片或錄影紀錄憑以認
    定，自應由行政機關本於職權調查一切證據後認定之，否則
    ，倘要求一律須以照片或錄影紀錄證明，非但虛耗國家資源
    ，且顯然違反道路交通行政具有之機動、迅速、多元特性，
    有害主管機關稽查不法、維護道路交通安全之行政目的。故
    執勤員警本乎個人之感官知覺，親自見聞客觀情狀所為之證
    述，亦屬合法之證據資料，倘經調查結果，認其證詞明確，
    無故意構陷及錯認誤判之虞，具有相當之證明力，據以認定
    違規事實成立者，洵屬法之所許。從而，異議人前開所辯，
    尚有誤會。
  (三)異議人另辯稱：伊並未收到舉發通知單云云。然觀諸證人劉
    展豪於本院訊問時證稱：（問：你開單告發後，異議人有收
    受罰單嗎？）異議人有收受罰單，但是拒絕在移送聯上簽名
    ，所以由我在移送聯上記載拒簽。（問：所以本件罰單有交
    給異議人沒有錯？）是的等語（見本院99年10月28日訊問筆
    錄第2 、3 頁），可知證人劉展豪已明確證稱於舉發當時，
    確有將舉發通知單交予異議人。再者，證人劉展豪亦於本件
    舉發通知單之「收受通知聯者簽章欄」內註明「拒簽」之情
    ，有該紙舉發通知單在卷可佐，益徵異議人當時確有收受警
    員所交付之舉發通知單無疑，異議人猶辯稱：警員並未交付
    舉發通知單云云，顯與事實不符，殊非可採。
五、綜上所述，本件異議人確有於前揭時、地，有「駕車行經有
    燈光號誌管制之交岔路口闖紅燈」之違規行為，事證明確。
    從而，原處分機關依道路交通管理處罰條例第53條第1 項之
    規定，裁處罰鍰4,000 元，並依同條例第63條第1 項第3 款
    之規定，記違規點數3 點，其認事用法均無違誤，裁罰亦無
    不當，本件異議為無理由，應予駁回。
據上論斷，應依道路交通管理處罰條例第87條第2 項，道路交通
案件處理辦法第19條，裁定如主文。
中    華    民    國    99    年    10    月    29    日
                  交通法庭    法  官  鄧雅心
以上正本證明與原本無異。
如不服本裁定應於送達後5 日內向本院提出抗告狀。
                              書記官  王小芬
中    華    民    國    99    年    10    月    29    日

司法院資訊處製作；財團法人民間司法改革基金會備份。
